臺灣臺北地方法院小額民事判決
111年度北小字第357號
原      告  新安東京海上產物保險股份有限公司

法定代理人  陳忠鏗
訴訟代理人  李怡萱
            羅天君
被      告  吳家豪




上列當事人間請求損害賠償事件，本院於民國111年2月16日言詞
辯論終結，判決如下︰
    主      文
被告應給付原告新臺幣5,797元，及自民國111年2月5日起至清償
日止，按週年利率5％計算之利息。
訴訟費用新臺幣1,000元由被告負擔。
本判決得假執行。但被告如以新臺幣5,797元為原告預供擔保，
得免為假執行。
    理由要領
一、原告主張被告於民國109年7月9日18時55分許，駕駛車牌號
    碼0000－00號自用小客車（下稱被告車輛），行經臺北市松
    山區南京東路5段389巷11弄與塔悠路路口處，因未保持行車
    安全距離，碰撞原告所承保、訴外人周文英所有並駕駛之車
    牌號碼0000－00號自用小客車（下稱系爭車輛），造成系爭
    車輛受有損壞（下稱系爭事故），系爭車輛經送修復後，原
    告本於保險責任賠付維修費用新臺幣（下同）10,450元（含
    工資1,000元、烤漆費用4,285元、零件5,120元），而因為
    新換零件經計算5年折舊後僅存512元，故加計前述費用中之
    工資1,000元、烤漆費用4,285元，合計為5,797元（計算式
    ：1,000+4,285＋512＝5,797元，原告當庭縮減訴之聲明如主
    文第1項所示，經核與法相符，應予准許）等情，業據原告
    提出系爭車輛行照、訴外人周文英之汽車駕駛執照、系爭車
    輛毀損及維修照片、當事人登記聯單、現場圖、估價單、電
    子發票證明聯、車輛維修保險賠款付承修廠商同意書可證（
    見本院卷第17至29頁），並經本院依職權調取臺北市政府警
    察局交通警察大隊系爭事故調查卷宗（見本院卷第41至52頁
    ）核閱無誤。復參以本件起訴狀繕本及本院之言詞辯論通知
    書均已於相當時期合法送達通知被告，被告未於言詞辯論期
    日到場爭執，亦未提出書狀答辯以供本院斟酌，本院依卷證
    資料，已堪信原告主張之事實應為真正，是原告所為前揭主
    張，應堪信為真實。從而，原告依保險法第53條、民法第18
    4條第1項前段、第191條之2前段、第196條等規定，提起本
    件訴訟，請求被告給付原告5,797元，及自起訴狀繕本送達
    翌日即111年2月5日起（見本院卷第83至87頁）至清償日止
    ，按週年利率5％計算之利息，經核與本件卷證資料相符，為
    有理由，應予准許。
二、本件係就民事訴訟法第436條之8適用小額訴訟程序所為被告
    敗訴之判決，依同法第436條之20之規定，應依職權宣告假
    執行；並依同法第436條之23準用同法第436條第2項適用同
    法第392條第2項之規定，依職權宣告被告如預供擔保，得免
    為假執行。
三、按適用小額訴訟程序事件法院為訴訟費用之裁判時，應確定
    其費用額，民事訴訟法第436條之19定有明文，爰依後附計
    算書確定本件訴訟費用額如主文第2項所示。
四、訴訟費用負擔之依據：民事訴訟法第78條。
中　　華　　民　　國　　111 　年　　2 　　月　　24　　日
　　　　　　　　　臺北簡易庭  法　官　徐千惠　　　
以上正本係照原本作成。
如不服本判決，須以違背法令為理由，應於判決送達後20日內向
本庭（臺北市○○區○○○路0段000巷0號）提出上訴狀（須按他造當
事人之人數附繕本）。如委任律師提起上訴者，應一併繳納上訴
審裁判費。
中　　華　　民　　國　　111 　年　　2 　　月　　24　　日
                              書記官  黃慧怡
訴訟費用計算書
項　　　　目             金 　額（新臺幣）　　   備註
第一審裁判費　　　          1,000元
合　　　　計　　　          1,000元
附錄：
一、民事訴訟法第436條之18第1項：判決書得僅記載主文，就當
    事人有爭執事項，於必要時得加記理由要領。
二、民事訴訟法第436條之24第2項：　　
　　對於小額程序之第一審裁判上訴或抗告，非以其違背法令為
    理由，不得為之。
三、民事訴訟法第436條之25：　　
　　上訴狀內應記載上訴理由，表明下列各款事項：
    ㈠原判決所違背之法令及其具體內容。
    ㈡依訴訟資料可認為原判決有違背法令之具體事實。
四、民事訴訟法第436條之32條第2項：
　　第438條至第445條、第448條至第450條、第454條、第455條
    、第459條、第462條、第463條、第468條、第469條第1款至
    第5款、第471條至第473條及第475條第1項之規定，於小額
    事件之上訴程序準用之。